# 请教陈老师，部分问题

提问人：chenyiwei 时间：2017-07-09 17:19:26
1 、是。IFRS和CAS对此无差异。 2 、不清楚具体情况，但在实际操作中，此时合并报表层面的资本公积在很多情况下是最终轧差的平衡数。

回答人：chenyiwei
1 、是。IFRS和CAS对此无差异。 2 、不清楚具体情况，但在实际操作中，此时合并报表层面的资本公积在很多情况下是最终轧差的平衡数。

提问人：心海拂清风 时间：2017-07-09 18:18:10
1 、对于业务的认定应该是基于购买日是否构成业务吧，不用考虑日后是否形成业务吧，比如收购一个风电场的开发权花费 1000 万美元，收购时点报表账面净资产几乎为 0 ，此时应该不构成业务不考虑日后建成风电场发电的情况吧，应该属于购买资产吧，所以也就不会存在商誉的问题，可否这样理解?谢谢。 2 、该案例是 2015 年 3 月份深交所的一个资本市场案例，附件已经上传，陈老师如果有时间可否看下标注黄色的部分计算分析部分，我感觉标注黄色部分资本公积地方是计算出来的呢，不是尬差的呢？其他的我都明白了，可是没想明白这个如何计算的。非常感谢。

回答人：chenyiwei
1 、是。